【裁判字號】    97,交抗,340
【裁判日期】    970331
【裁判案由】    違反道路交通管理處罰條例
【裁判全文】
臺灣高等法院交通事件裁定             97年度交抗字第340號
    抗  告  人
    即受處分人  甲○○
上列抗告人因違反道路交通管理處罰條例案件，不服臺灣臺北地
方法院，中華民國97年2月29日所為裁定（97年度交聲字第301號
），提起抗告，本院裁定如下：
    主  文
抗告駁回。
    理  由
一、原處分意旨略以：本件抗告人即受處分人所有之車號ＭＧ－
    6348號自用小客車，於民國96年8月10日下午6時34分許，違
    規停放於設有禁止停車之黃色標線之臺北市中正區○○○路
    20之2號前，經執勤員警認定違規停車，又因駕駛不在場而
    逕行舉發並拖吊，由原處分機關交通部公路總局臺北區監理
    所基隆監理站於96年12月17日以基監字第裁42-AOOWR8297號
    裁決書，裁處抗告人罰鍰新臺幣（下同）900元。
二、本件異議意旨略以：前述路段僅畫黃線非畫紅線，應可臨時
    停車；該路段亦設有准許臨時上下貨停車之標誌，並以20分
    鐘為限；抗告人於該路段樓上上班，下班後送貨回公司，臨
    時停車不超過10分鐘；執勤員警將其車輛吊離，裁量過當，
    爰聲明異議等語。
三、按標線，依其型態分類，其中「線條」，係以實線或虛線標
    繪於路面或緣石上，用以管制交通者，而「黃實線」設於路
    側者，用以禁止停車，此觀道路交通標誌標線號誌設置規則
    第149條第1項第1款第4目至明。又按汽車駕駛人在設有禁止
    停車標誌、標線之處所停車，處新臺幣600元以上1,200元以
    下罰鍰；第1項情形，交通勤務警察、依法令執行交通稽查
    任務人員或交通助理人員，應責令汽車駕駛人將車移置適當
    處所；如汽車駕駛人不予移置或不在車內時，得由該交通勤
    務警察、依法令執行交通稽查任務人員或交通助理人員為之
    。道路交通管理處罰條例第56條第1項第4款、第2項定有明
    文。
四、抗告意旨略以：該路段雖畫黃實線，惟竟劃設於水溝蓋上，
    設置處所顯然於法不合，且已斑駁不可認；該路段亦設有准
    許臨時上下貨停車之標誌，並提出「准許臨時上下貨停車標
    誌」照片4幀；其係停放於上班處所前，停車不超過10分鐘
    ，並有開啟雙黃燈以示臨時停車；該路段應准許臨時停車，
    且不應將本車吊離等語。
五、經查：本件抗告人之車號ＭＧ－6348號自用小客車，於96年
    8月10日下午6時34分許，違規停放於設有禁止停車之黃色標
    線上，並不爭執；而該畫有黃實線之地點雖允許臨時停車，
    惟依據道路交通管理處罰條例第3條第9款，臨時停車之定義
    乃指「車輛因上、下人、客，裝卸物品，其引擎未熄火，停
    止時間未滿3分鐘，保持立即行駛之狀態」。查本件舉發員
    警逕行將抗告人車輛移置適當處所，是可認定舉發當時該車
    輛駕駛人並未在駕駛座上，保持車輛得立即行駛之狀態，且
    該車輛當時並無上、下人、客，裝卸物品情形，並非「臨時
    停車」。本件抗告人將「停車」與「臨時停車」二者意義混
    淆；另依卷附舉發照片所示，該該路段所畫黃實線清晰可辨
    ，並無模糊不清，是抗告人辨稱該黃實線斑駁不可認云云，
    實不足採；且違停車輛縱有開啟雙黃燈，並不影響違規停車
    之事實。從而，原處分機關以抗告人違規情事明確，逕行裁
    處抗告人應納罰鍰900元，於法並無違誤或不當之處。原審
    因認異議為無理由，駁回其聲明異議，經核其認事用法，均
    無不當。抗告人猶執陳詞抗告，為無理由，應予駁回。
據上論斷，應依道路交通案件處理辦法第26條，刑事訴訟法第41
2條，裁定如主文。
中    華    民    國    97    年    3     月    31    日
            刑事第十三庭  審判長法  官  曾德水
                                法  官  談  虎
                                法  官  梁耀鑌
以上正本證明與原本無異。
不得再抗告。
                                書記官  莊淑茹
中    華    民    國    97    年    4     月    2     日


司法院資訊處製作；財團法人民間司法改革基金會備份。
